臺灣士林地方法院交通事件裁定　　　　100年度交聲字第438號
原處分機關　臺北市交通事件裁決所
異　議　人　陳虹君
即受處分人
上列異議人即受處分人因違反道路交通管理處罰條例案件，對於
臺北市交通事件裁決所於民國100 年4 月14日所為北市裁申字第
裁22-C00000000號違反道路交通管理事件裁決書（舉發違反道路
交通管理事件通知單案號：新北市政府警察局局北警交字第C000
00000 號），聲明異議，本院裁定如下：
    主  文
異議駁回。
    理  由
一、按禁止臨時停車處所不得停車，道路交通安全規則第112 條
    第1 項第1 款定有明文。又紅實線設於路側，用以禁止臨時
    停車。道路交通標誌標線號誌設置規則項第149 條第1 項第
    5 款定有明文。次按汽車駕駛人停車時，有在禁止臨時停車
    處所停車者，處新臺幣600 元以上1,200 元以下罰鍰；又本
    條例之處罰，受舉發違反道路交通管理事件之受處罰人，認
    為受舉發之違規行為應歸責他人者，應於舉發違反道路交通
    管理事件通知單應到案日期前，檢附相關證據及應歸責人相
    關證明文件，向處罰機關告知應歸責人，處罰機關應即另行
    通知應歸責人到案依法處理。逾期未依規定辦理者，仍依本
    條例各該違反條款規定處罰。道路交通管理處罰條例第56條
    第1 項第1 款、第85條第1項定有明文。
二、原處分意旨略以：異議人即受處分人陳虹君（下簡稱異議人
    ）於民國（下同）100 年1 月16日下午3 時50分許，將其母
    蕭阿幸所有車號CAE-376 號重型機車（下簡稱違規機車）停
    放在新北市○○區鎮○街77號前設有紅實線標線之禁止臨時
    停車處所，經警當場拍照並逕行舉發，嗣經車主依道路交通
    管理處罰條例第85條第1 項之規定辦理應歸責於異議人，而
    原處分機關認定違規事實明確，爰依道路交通管理處罰條例
    第56條第1 項第1 款、第85條第1 項、違反道路交通管理事
    件統一裁罰基準等規定，就前揭違規事實裁處異議人最低額
    罰鍰新臺幣600 元之罰鍰等語。
三、異議意旨略以：違規機車平日為其所使用，其確實於100 年
    1 月16日（異議理由誤載為100 年1 月24日）將違規機車停
    放在樹林火車站附近一帶，但係將違規機車停放於停車格內
    ，茲因停放當天，停車格僅餘第1 格空格，故將違規機車停
    放於該空格內，未料，遭他人挪移，致移出停車格外，而形
    成在紅實線標線處所即禁止臨時停車地點停車之違規行為，
    異議人得知為警舉發後，旋向新北市政府警察局樹林分局請
    求調閱監視器錄影畫面，但因角度關係，無法拍攝到停車處
    ，因而，對原處分表明不服，為此聲明異議云云。
四、經查：
（一）查異議人對於100 年1 月16日下午3 時50分將違規機車，
      停放在違規地點附近，而違規地點標繪設有紅實線，係屬
      禁止臨時停車之地點等情，均不爭執，惟否認有將違規機
      車停放在紅實線之區域，辯稱係停放在停車格內，遭人挪
      移出停車格外。
（二）然據舉發員警現場採證所拍攝之照片所示，違規機車確實
      停放在停車格外之禁止臨時停車處所，停放位置固然是停
      車格外第1 部機車，但其右側至少有5 部以上機車之違規
      停放，均為警採證後逕行舉發並全數拖吊，此有新北市政
      府警察局樹林分局100 年5 月24日北縣警樹交裁字第1000
      016296號函檢送之現場照片6 張及舉發員警答辯書在卷可
      按（本院卷第40至44頁），又觀之本件違規機車停放方式
      ，車尾明顯相較於其他車輛突出，應係停放當時，兩側均
      有停放機車，以致不易停妥，而以插入方式停放，此外，
      違規機車右側至少有5 部以上之機車違規停放，若遭人挪
      移，該人勢必需同時將違規機車及該5 部機車同時向右挪
      移，方可空出停車格，衡之常情，一般人應不會如此大費
      周章挪移車輛方式以取得合法之停車格，何況，異議人亦
      無法提出任何積極證據證明違規機車係遭他人挪移出停車
      格外，違規地點附近亦無裝設監看停車格位置之錄影設備
      ，有前揭函文在卷可稽，因此，異議人前揭抗辯，實無法
      遽採為對其有利之認定。
（三）綜上所述，依舉發員警現場採證照片所示，異議人確實將
      違規機車停放在禁止停車之處所（紅線停車），而違規機
      車之車主蕭阿幸亦於100 年3 月14日提供機車使用人即異
      議人資料，此有提供違規駕駛人申報書（本院卷第29頁）
      ，因此，本件事證明確，異議人違規事實已堪認定。原處
      分機關認為異議人違規事實明確，爰依道路交通管理處罰
      條例第56條第1 項第1 款、第85條第1 項及違反道路交通
      管理事件統一裁罰基準等規定，就異議人「在禁止臨時停
      車處所停車」之違規行為，裁處最低罰鍰即新臺幣600 元
      點，認事用法經核均無不當，從而，本件異議為無理由，
      應予駁回。
五、據上論斷，應依道路交通事件處理辦法第18條，裁定如主文
    。
中    華    民    國   100    年    6     月    30    日
                  交通法庭    法  官      黃欣怡
以上正本證明與原本無異。
如不服本裁定應於送達後5 日內向本院提出抗告狀。
                              書記官      謝文傑
中    華    民    國   100    年    6     月    30    日